# 陈老师好，这里想请教两个出售子公司的问题和一个概念理解性问题

提问人：hegengxi2022 时间：2022-11-07 13:54:34
陈老师好，这里想请教两个出售子公司的问题和一个概念理解性问题：
1 、假设我当初100%同控合并A公司，合并后母公司层面长投 100 万，冲减资本公积 50 万；合并层面冲减资本公积 60 万。
现在我要处置A公司，处置日A公司持续计算净资产 120 万，处置价格 200 万
我理解母公司层面确认投资收益 50 万（200-100-50），合并层面确认投资收益 60 万（200-120），这个理解对么？
2 、假设处置子公司B，母公司层面确认投资收益 100 万，合并层面确认投资收益 50 万，母公司税率25%。合并报表体现的所得税费用为100*25%=25。即：处置子公司，处置事项在合并层面的税负，就是母公司单体的税负，这个理解对么？
3 、准则 31 号现金流量表里，对筹资活动的定义是，“导致企业资本及债务规模和构成发生变化的活动”，基于这个描述，企业形成/支付应付账款，为什么不算筹资活动？
谢谢

回答人：chenyiwei
应付账款属于短期经营性负债，与其对应的现金流属于经营活动现金流量，且间接法中将应付账款的变动列入“经营性应付项目的增加（减减少）”中。应付账款不是专门举借的长期性资金来源，因此不属于筹资活动。

提问人：hegengxi2022 时间：2022-11-07 13:56:20
1 、假设我当初100%同控合并A公司，合并后母公司层面长投 100 万，冲减资本公积 50 万；合并层面冲减资本公积 60 万。现在我要处置A公司，处置日A公司持续计算净资产 120 万，处置价格200 万我理解母公司层面确认投资收益 50 万（200-100-50），合并层面确认投资收益 60 万（200-120），这个理解对么？ 2 、假设处置子公司B，母公司层面确认投资收益 100 万，合并层面确认投资收益 50 万，母公司税率25%。合并报表体现的所得税费用为100*25%=25。即：处置子公司，处置事项在合并层面的税负，就是母公司单体的税负，这个理解对么？ 3 、准则 31 号现金流量表里，对筹资活动的定义是，“导致企业资本及债务规模和构成发生变化的活动”，基于这个描述，企业形成/支付应付账款，为什么不算筹资活动？ 谢谢

回答人：chenyiwei
1 、在处置子公司时，原先同一控制下合并形成的资本公积不应转入损益，应继续保持在资本公积中。即个别报表层面处置损益=200-100=100万；合并报表层面处置损益=200-120==80万。
2 、合并报表和个别报表层面的“所得税费用——当期所得税费用”和应交税费一致。但在合并报表层面，如果前期已有较为明确的处置该子公司的计划，则需就该子公司的留存收益和其他权益变动确认递延所得税负债（即，有部分所得税费用的损益影响计入前期的合并报表损益），而不是将处置子公司造成的所得税影响全部计入处置当期的所得税费用中。